【裁判字號】    95,小上,100
【裁判日期】    951218
【裁判案由】    損害賠償
【裁判全文】
臺灣臺中地方法院民事裁定             95年度小上字第100號
上  訴  人  丁○○
被上訴人    庚○○
            丙○○
            辛○○
            癸○○
            戊○○
            壬○○
            甲○○
            乙○○
            己○○
上列當事人間請求損害賠償事件，上訴人對於中華民國95年10月
11日本院沙鹿簡易庭95年度沙小字第697號第一審小額民事判決
提起上訴，本院裁定如下：
    主    文
上訴駁回。
第二審訴訟費用新臺幣壹仟伍佰元由上訴人負擔。
    理    由
一、對於小額程序之第一審裁判之上訴，非以其違背法令為理由
    ，不得為之。其上訴狀內應記載上訴理由，表明：(一)原判決
    所違背之法令及其具體內容。(二)依訴訟資料可認為原判決有
    違背法令之具體事實。民事訴訟法第436條之24第2項、第43
    6條之25 分別定有明文。又所謂判決有違背法令，乃指判決
    不適用法規或適用不當，為同法第 468條所明定，此亦為小
    額事件之上訴程序所準用（民事訴訟法第436條之32第2項參
    照）。而以判決有不適用法規或適用不當為上訴理由時，其
    上訴狀或理由書應有具體之指摘，並揭示該法規之條項或內
    容，若係成文法以外之法則，應揭示該法則之旨趣，倘為司
    法院解釋或最高法院之判例，則應揭示該判解之字號或其內
    容；如依民事訴訟法第 469條所列第1款至第5款事由提起上
    訴時（第6款未準用，參照民事訴訟法第 436條之32第2項規
    定），其上訴狀或理由書應揭示合於該條款之事實，上訴理
    由狀如未依此項方法表明者，即難認為已對原判決之違背法
    令有具體之揭示，其上訴自難認為合法（最高法院71年台上
    字第314號判例要旨參照）。次按上訴不合程式或已逾期間
    或法律上不應准許者，第二審法院應以裁定駁回之，為民事
    訴訟法第444條第1項前段所明定，且此於小額事件之上訴程
    序亦準用之（民事訴訟法第436條之32第2項參照）。
二、本件上訴人因不服本院沙鹿簡易庭95年度沙小字第697號第
    一審小額民事判決提起上訴，依其上訴理由狀所載理由略以
    ：
    (一)訪談紀錄中導師己○○有說是她支持學生申訴，被上訴人
      及法官所說不實（證一）。
    (二)調查報告造假，舉證如下：
      1.三案都未見性意味之言行描述就判性騷擾成立，故其定
        義無性，與法定要件不符合。
      2.Ｇ案雖有性別歧視，但是假造的，因學生已說：嫌胖是
        男女各一，且學生說會罵回去，全班也會力挺，但報告
        卻寫學生只能隱忍。
      3.Ｇ案中未見具體不當言論，就判是嚴重違背師道，且是
        性騷擾，故是假造亂判。
      4.結論中有濫用權力，性騷擾學生，積習難改，對教學是
        負面多於正面，更是惡意陷害。
      5.建請接受精神狀態鑑定及心理輔導，是師生共同欺騙。
    (三)申訴學生都否認被性騷擾，導師們也未為此找上訴人過，
      故會填申訴書是被上訴人等叫唆的，見調查過程文中（證
      二）：
      1.三申訴生都是先到輔導室投訴，輔導老師安排鼓勵學生
        正式申訴。
      2.訪談紀錄導師的立場中有鼓勵申訴之文。
    (四)被上訴人錯誤認定：
      1.沒有具體證據。
      2.聽信學生謊言。
      3.無性的性騷擾。
      4.主觀客觀未分。
      5.明顯故意犯錯。
      6.罪如始作蛹者。
    (五)法官的錯誤與偏心。
      1.性騷擾與否無法分辨。
      2.是被上訴人辯護律師。
      3.有違法證據，法官否認。
    (六)被上訴人有失職未避。
      1.未受合法通知，且不知調查員是誰，故不知申請迴避。
      2.被上訴人乙○○（主持人）、癸○○（承辦人）都有權
        責令應迴避的人迴避，不是都要申請才可，但是沒有依
        法迴避。
      3.事後發現有應避未避者參加，就應重新換人調查，但是
        沒有，而且某些人偏心的事實大家都知道，卻不迴避故
        是不守法規。
      4.導師己○○鼓勵學生申訴，其配偶甲○○一再任調查員
        ，不知依法迴避。
      5.迴避未做好，會影響報告不實及認定。
    (七)綜上可知，多有違法侵害上訴人名譽的事證，因該案非性
      騷擾，且上訴人無過失卻長期被集體騷擾，因此被上訴人
      故意陷害的證據明確，必須賠償。
    並聲明：原判決廢棄，被上訴人應連帶給付上訴人新台幣11
    萬元等語。
三、經查，上訴人所指被上訴人己○○所言是否不實、調查報告
    造假、被上訴人是否叫唆學生申訴、被上訴人認定是否錯誤
    、法官錯誤及偏心、被上訴人於調查時失職未迴避等語，核
    均屬僅就事實問題為爭執，並未具體表明原審判決係不適用
    何項法規、適用何項法規不當或有民事訴訟法第469條所列
    第1款至第5款判決違背法令之情形，難認對原審判決之如何
    違背法令已有具體之指摘，且迄今仍未提出表明原審判決有
    違背法令之上訴理由書狀，依首揭說明，其上訴為不合法，
    應予駁回。
四、依民事訴訟法第436條之32第1項準用同法第436條之19第1項
    規定，第二審法院為訴訟費用之裁判時，應確定其訴訟費用
    額，而本件第二審訴訟費用額，審核卷附證物後確定為如主
    文第2項所示金額。
五、據上論結，依民事訴訟法第436條之32第1項、第2項、第444
    條第1項、第95條、第78條、第436條之19，裁定如主文。
中    華    民    國    95    年    12    月    18    日
              民事第四庭    審判長法  官許秀芬
                                  法  官夏一
                                  法  官林源森
以上正本係照原本作成。
本件裁定不得抗。
中    華    民    國    95    年    12    月    18    日
                                  書記官  童貴三


司法院資訊處製作；財團法人民間司法改革基金會備份。
